---
title: "Intransitive Indicative"
date: 2018-06-23T23:23:13+02:00
draft: false
layout: "about"
weight: 410
---
Intransitive indicative expresses that a subject does ("something/one verbs").
The suffix to the verb stem is **vu**. Then you attach the personal ending:
~~~~~
Suli(work) + vu(do) + nga(I) ->
Sulivunga. = I work(ed).
~~~~~

If a verb stem finishes with a consonant, v vocalizes to p:
~~~~
Ateqar(have a name) + vu(do) + nga(I) ->
Ateqarpunga. = I am called
~~~~

**Important:** In 3rd person plural, `v` becomes `pp`; hence no <s>`sulivut`</s>, only `sulipput`.

When **negating**, mind that tv->l; hence `nngit + vu -> nngitvu -> nngila`

{{% deriv_table margin-left="0" %}}

|Person|Affirmative        | Negative  |
|----- |------------------ | --------- |
|I     |vu-nga             | nngila-nga |
|You   |vu-tit             | nngila-tit |
|He    |vu-q               | nngila-q   |
|We    |vu-gut             | nngila-gut |
|You pl|vu-ssi             | nngila-si  |
|They  |ppu-t               | nngilla-t  |
{{% /deriv_table %}}

{{< intransitive_indicative_cards >}}

{{< flash >}}